【裁判字號】    95,易更一,2
【裁判日期】    950320
【裁判案由】    竊盜
【裁判全文】
臺灣高雄地方法院刑事判決             95年度易更一字第2號
公  訴  人  臺灣高雄地方法院檢察署檢察官
被      告  丙○○
上列被告因竊盜案件，經檢察官聲請以簡易判決處刑（94年度偵
字第20124 號），嗣本院認不宜以簡易判決處刑（94年度簡字第
5854號），而改依通常程序判決（94年度易字第1710號），嗣經
臺灣高等法院高雄分院於民國94年12月29日以94年度上易字第84
7 號判決，撤銷原審判決發回本院更為審理，嗣被告就被訴事實
為有罪之陳述，並聽取當事人之意見後，本院合議庭裁定改依簡
式審判程序由受命法官獨任進行審判程序，並判決如下：
    主  文
丙○○竊盜，累犯，處有期徒刑肆月，如易科罰金，以佰元折
算壹日。
    事  實
一、丙○○前於民國92年間因違反著作權法案件，經本院判處有
    期徒刑6 月確定，於93年7 月30日執行完畢。詎仍不知悔改
    ，意圖為自己不法之所有，於94年5 月17日上午5 時10分許
    ，騎乘其所有車牌號碼ＦＵＲ－458 號重型機車，至高雄縣
    鳳山市○○路與中崙路口之桂華營造股份有限公司（下稱桂
    華公司）之材料工地，徒手自該工地圍牆縫隙進入工地內，
    竊取桂華公司之不銹鋼圈4 只（每只價值新臺幣《下同》60
    0 元，共計2,400 元），得手後將不銹鋼圈搬至圍牆外，正
    在搬運第4 只不銹鋼圈之際，為桂華公司工地管理員洪府雄
    發現，丙○○乃將1 只不銹鋼圈丟在工地內，將已竊得之鋼
    圈3 只套在雙手上，騎乘上開機車逃逸。經警採集留在現場
    該只不銹鋼圈上之指紋，送內政部警政署刑事警察局比對結
    果與丙○○右食指、右拇指指紋相符，始悉上情。
二、案經高雄縣政府警察局鳳山分局報請臺灣高雄地方法院檢察
    署檢察官偵查起訴。
    理  由
壹、程序方面：
一、按除被告所犯為死刑、無期徒刑、最輕本刑為3 年以上有期
    徒刑之罪或高等法院管轄第一審案件者外，於法院行準備程
    序進行中，被告先就被訴事實為有罪之陳述時，審判長得告
    知被告簡式審判程序之旨，並聽取當事人、代理人、辯護人
    及輔佐人之意見後，裁定進行簡式審判程序；且受命法官行
    準備程序，與法院或審判長有同一之權限；又簡式審判程序
    之證據調查，不受刑事訴訟法第159條第1項、第161條之2、
    第161條之3、第163條之2及第164條至第170條規定之限制，
    刑事訴訟法第273條之1第1項、第279條第2項前段、第273之
    2分別定有明文。
二、查本件被告丙○○所犯為死刑、無期徒刑、最輕本刑為3 年
    以上有期徒刑以外之罪，且非高等法院管轄第一審之案件，
    其於準備程序中就前揭被訴事實為有罪之陳述，經法官告知
    簡式審判程序之旨，並聽取公訴人及被告之意見後，本院認
    無不得或不宜改依簡式審判程序進行之處，爰依前揭規定，
    經本院合議庭裁定由受命法官獨任進行簡式審判程序，核先
    敘明。
貳、實體方面
一、上揭事實，業據被告丙○○於警詢及本院審理時坦承不諱，
    且有：
    (一)、證人即被害人桂華公司工地主任乙○○之指述、現場管
    理員洪府雄之證述；(二)、內政部警政署刑事警察局94年6 月
    2 日刑紋字第0940084134號鑑驗書；(三)現場照片6 幀可按，
    核均與被告自白相符，被告之自白堪予採信，被告犯行洵堪
    認定。
二、核被告所為，係犯刑法第320 條第1 項之竊盜罪。查被告曾
    因違反著作權法案件，經本院以92年度易字第1767號判處有
    期徒刑6 月確定，於93年7 月30日執行完畢，5 年以內再犯
    本件有期徒刑以上之罪，為累犯，應依法加重其刑。爰審酌
    被告正值青年，身體健全，竟因缺錢花用，不思正途謀生，
    而欲竊取被害人桂華公司不銹鋼圈等物欲變賣，且除留在現
    場之不銹鋼圈1 只外，其餘所竊得之物均未尋獲，造成桂華
    公司之損失，而其甫於94年1 月間，因竊盜案件，經本院以
    94年度簡字第2715號判處有期徒刑4 月確定，此有臺灣高等
    法院被告前案紀錄表在卷可按，素行非佳，實應受相當非難
    ，惟念其犯後坦承犯行，態度尚佳及公訴人請求從重量刑等
    一切情狀，量處如主文所示之刑，並諭知易科罰金之折算標
    準。
三、被告於94年1 月1 日所犯竊盜犯行，係被告騎乘機車經過高
    雄市前鎮區○○○路95巷7 號前，見有聯軸器1 組，心生好
    奇，而竊取該聯軸器，帶回家作為觀賞用；而本件則因友人
    「阿哲」告知在桂華公司上開材料工地有不銹鋼圈可供竊取
    ，而前往竊取以變賣現金，供己花用，業經被告於本院審理
    中供陳無訛，前後2 件竊盜犯行，雖時間緊接，惟被告顯非
    基於概括之犯意所為，與前案無連續犯之裁判上1 罪關係，
    自應由本院另行判決，附此敘明。
據上論斷，應依刑事訴訟法第273 條之1 第1 項、第299 條第1
項前段，刑法第320 條第1 項、第47條、第41條第1 項前段，罰
金罰鍰提高標準條例第1 條前段、第2 條，判決如主文。
本案經檢察官甲○○到庭執行職務。
中    華    民    國    95    年    3     月    20    日
                  刑事第十五庭  法  官  陳筱蓉
以上正本證明與原本無異。
如不服本判決，應於收受送達後10日內向本院提出上訴書狀。
中    華    民    國    95    年    3     月    20    日
                                書記官  梁瑜玲
附錄本案論罪科刑法條全文：
刑法第320條
意圖為自己或第三人不法之所有，而竊取他人之動產者，為竊盜
罪，處五年以下有期徒刑、拘役或五百元以下罰金。
意圖為自己或第三人不法之利益，而竊佔他人之不動產者，依前
項之規定處斷。
前二項之未遂犯罰之。


司法院資訊處製作；財團法人民間司法改革基金會備份。
